臺灣南投地方法院刑事裁定
111年度聲字第457號
聲  請  人  臺灣南投地方檢察署檢察官
被      告  林啓銘





上列聲請人因受刑人數罪併罰有二裁判以上，聲請定其應執行之
刑（111 年度執聲字第237 號），本院裁定如下：
    主  文
林啓銘所犯如附表所示之罪刑，應執行有期徒刑貳年貳月。
    理  由
一、聲請意旨略以：受刑人林啓銘因犯竊盜等案件，先後經判決
　　確定（如附表），符合數罪併罰之要件，應依刑法第53條及
　　第51條第5 款之規定，聲請定其應執行之刑，爰依刑事訴訟
　　法第477 條第1 項規定聲請裁定。
二、按數罪併罰，分別宣告其罪之刑，如宣告多數有期徒刑者，
    於各刑中之最長期以上，各刑合併之刑期以下，定其刑期，
    但不得逾30年，刑法第51條第5 款定有明文。另裁判確定前
    犯數罪者，併合處罰之。但有下列情形之一者，不在此限：
    （一）得易科罰金之罪與不得易科罰金之罪。（二）得易科
    罰金之罪與不得易服社會勞動之罪。（三）得易服社會勞動
    之罪與不得易科罰金之罪。（四）得易服社會勞動之罪與不
    得易服社會勞動之罪。前項但書情形，受刑人請求檢察官聲
    請定應執行刑者，依第51條規定定之，刑法第50條亦定有明
    文。再按數罪併罰之數罪均得易科罰金，其應執行之刑逾6
    月者，亦得以新臺幣1 千元、2 千元或3 千元折算1 日，易
    科罰金，刑法第41條第8 項定有明文，亦有司法院釋字第36
    6 號解釋及第662 號解釋意旨可資參照，是反面解釋，若數
    罪併罰之各罪中有不得易科罰金者，即無上開刑法規定及大
    法官解釋意旨之適用，而無庸於定應執行刑時，諭知易科罰
    金之折算標準。末按法律上屬於自由裁量之事項，有其外部
    性界限及內部性界限，並非概無拘束。依據法律之具體規定
    ，法院應在其範圍選擇為適當之裁判者，為外部性界限；而
    法院為裁判時，應考量法律之目的，及法律秩序之理念所在
    者，為內部性界限。法院為裁判時，二者均不得有所逾越（
    最高法院80年度台非字第473 號判決意旨參照）。是數罪併
    罰，有二裁判以上，定其應執行之刑時，固屬法院自由裁量
    之事項，然仍應受前揭外部性界限及內部性界限之拘束。　
三、經查：
㈠、受刑人所犯如附表編號1 至4 所示之罪刑，雖已執行完畢，
　　有臺灣高等法院被告前案紀錄表在卷可稽，惟數罪併罰之數
　　罪，縱令其中一罪已經執行完畢，揆諸前開說明，仍應就其
　　所犯各罪宣告刑更定應執行刑，俟檢察官指揮執行「應執行
　　刑」時，再就已執行部分予以折抵，合先敘明。
㈡、受刑人所犯如附表所示之各罪，經本院分別判處如附表所示
　　之刑，並均確定在案，而受刑人所犯如附表編號1 、5 所示
　　之罪所處之刑皆不得易科罰金，其餘各罪所處之刑則均得易
　　科罰金，依照刑法第50條第1 項但書、第2 項之規定，除非
　　受刑人請求檢察官聲請合併定其應執行之刑，否則上開各罪
　　應不得併合處罰，而使受刑人喪失易科罰金之利益。惟受刑
　　人就附表所示之各罪，業已請求檢察官聲請合併定其應執行
　　之刑，此有受刑人填具之臺灣南投地方檢察署刑法第50條第
　　1 項但書案件是否請求定應執行刑調查表在卷可稽。本院審
　　查如附表所示之罪，均符合數罪併罰之要件，參前說明，自
　　應合併定其應執行之刑。茲聲請人以本院為最後事實審法院
　　，聲請就受刑人所犯如附表所示之各罪定其應執行刑，經核
　　與前述規定及裁判要旨尚無不合，應予准許。本院依前揭法
　　條規定，並按最高法院110 年度台抗大字第489 號裁定意旨
　　，為保障受刑人之程序利益，參酌受刑人在臺灣南投地方檢
　　察署刑法第50條第1 項但書案件是否請求定應執行刑調查表
　　中，對本件定應執行刑案件表示並無意見，兼衡附表所示各
　　罪之犯罪時間、罪質以及定應執行刑之限制加重原則，兼顧
　　刑罰衡平之要求及矯正受刑人之目的，在未逾越內、外部界
　　限之限度內，定其應執行刑如主文所示。
四、依刑事訴訟法第477 條第1 項，刑法第50條、第53條、第51
    條第5 款，裁定如主文。 　　　
中　　華　　民　　國　　111 　年　　9 　　月　　27　　日
　　　　　　　　　刑事第二庭    法　官  陳育良
以上正本證明與原本無異。
如不服本裁定，應於裁定送達後5日內向本院提出抗告狀。
                                書記官  林儀芳
中　　華　　民　　國　　111 　年　　9 　　月　　27　　日
　　　　　　　　　
附表：【受刑人林啓銘定應執行刑案件一覽表】
編      號             1            2            3 罪      名           搶奪          竊盜          竊盜 宣  告  刑   有期徒刑8 月 有期徒刑5 月 有期徒刑4 月（2 次） 犯罪日期   107 年7 月8 日 107 年2 月24日 ①107 年7 月1 日 ②107 年7 月3 日 偵查機關年度案號   臺灣南投地方檢察署107 年度偵字第3214號等 臺灣南投地方檢察署107 年度偵字第3214號等 臺灣南投地方檢察署107 年度偵字第3214號等 最後事實審 法  院  臺灣南投地方法院 臺灣南投地方法院 臺灣南投地方法院  案  號  107 年度訴字第210 號 107 年度訴字第210 號 107 年度訴字第210 號  判決日  107 年10月25日 107 年10月25日 107 年10月25日 確定判決 法  院  臺灣南投地方法院 臺灣南投地方法院 臺灣南投地方法院  案  號  107 年度訴字第210 號 107 年度訴字第210 號 107 年度訴字第210 號  確定日  108 年1 月23日 108 年1 月23日 108 年1 月23日 備     註 編號1至4部分，業由本院以108年度聲字第387號裁定定應執行有期徒刑1年6月確定（已執畢） 編號1至4部分，業由本院以108年度聲字第387號裁定定應執行有期徒刑1年6月確定（已執畢） 編號1至4部分，業由本院以108年度聲字第387號裁定定應執行有期徒刑1年6月確定（已執畢） 

編      號            4            5            6 罪      名          竊盜          竊盜          竊盜 宣  告  刑   有期徒刑3 月 有期徒刑8 月 有期徒刑4 月 犯罪日期   107 年7 月8 日 107 年9 月18日 107 年9 月27日 偵查機關年度案號   臺灣南投地方檢察署107 年度偵字第3214號等 臺灣南投地方檢察署107 年度偵字第4789、4790號 臺灣南投地方檢察署107 年度偵字第4789、4790號 最後事實審 法  院  臺灣南投地方法院 臺灣南投地方法院 臺灣南投地方法院  案  號  107 年度訴字第210 號 111 年度易緝字第3 號 111 年度易緝字第3 號  判決日  107 年10月25日 111 年4 月22日 111 年4 月22日 確定判決 法  院  臺灣南投地方法院 臺灣南投地方法院 臺灣南投地方法院  案  號  107 年度訴字第210 號 111 年度易緝字第3 號 111 年度易緝字第3 號  確定日  108 年1 月23日 111 年6 月1 日 111 年6 月1 日 備     註 編號1至4部分，業由本院以108年度聲字第387號裁定定應執行有期徒刑1年6月確定（已執畢）          無           無